【裁判字號】    95,交抗,28
【裁判日期】    950117
【裁判案由】    聲明異議
【裁判全文】
臺灣高等法院臺中分院刑事裁定          95年度交抗字第28號
抗  告  人
即受處分人  甲○○
上列抗告人因違反道路交通管理處罰條例案件，不服台灣彰化地
方法院中華民國94年10月26日所為裁定（94年度交聲字第46號）
，提起抗告，本院裁定如下：
    主  文
原裁定撤銷，發回台灣彰化地方法院。
    理      由
一、原審裁定如附件。
二、抗告人甲○○抗告意旨略以：(一)交通號誌設立目的應是指引
    駕駛人更安全行駛，但該號誌是故障並非本人故意違規，現
    場更沒有閃黃燈警示，亦無倒數計時器供參考，相關單位未
    至現場勘查，實令人不解。(二)當初抗告人欲將現場拍攝光碟
    ，附於聲明異議狀送交法院作為證據，監理站人員告知抗告
    人無庸附上該證物，待出庭時當庭呈上即可。惟法院裁定前
    未通知，即以「遍觀全卷，並無相關證據附卷可供參詳」為
    由，作為裁判依據，今特再將本證物附上。(三)抗告人並非指
    摘值勤員警張松柏故意污攀，抗告人認為人皆可能發生誤判
    之情狀，且舉發當時該員警並非在路口全程觀看，而係處於
    行進中，當可能發生誤判之情況。(四)本件因不當之交通號誌
    讓駕駛人導致行車危險，為此請求撤銷原裁定。
三、(一)按道路交通標誌標線號誌設置規則第212條規定，行車管
    制號誌燈色之變換，規定如左：一、燈色之變換順序，應依
    綠燈、閃光綠燈、黃燈、紅燈之原則，依次循環運轉。二、
    圓形紅燈與轉向箭頭綠燈同時顯示時，除接著顯示圓形綠燈
    外，應於轉向箭頭綠燈結束後，顯示圓形黃燈。…四、單一
    或多重箭頭綠燈結束後，除接著顯示圓形綠燈外，應顯示圓
    形黃燈。(二)本件抗告人甲○○抗告謂其提出之違規現場交通
    號誌拍攝光碟所示，可知該交通號誌在直行箭頭綠燈號誌轉
    成紅燈時，並未顯示圓形黃燈，該號誌之設立與上開規定不
    符，是否屬實，涉及抗告人甲○○有否違規，自有查明之必
    要。(三)又交通號誌之設置與變更均需依據道路交通標誌標線
    號誌設置規則，交通號誌之設置應處於一個常態存在非可隨
    時任意變動，抗告人甲○○所提出現場光碟物證是否為事後
    拍攝，且縱屬事後拍攝，是否該號誌於抗告人甲○○違規之
    際即有故障，致造成抗告人甲○○闖越紅燈之違規，原審法
    院亦宜傳訊當時執行取締之員警加以查明。(四)以上均不無斟
    酌餘地，容有再加查證之必要，抗告人甲○○提起抗告，非
    全無理由，應由本院將原裁定撤銷發回，另為適當之處理。
四、據上論結，應依道路交通案件處理辦法第26條，刑事訴訟法
    第413條前段，裁定如主文。
中     華     民    國    95    年    1    月   17    日
                刑事第二庭  審判長法  官  李  璋  鵬
                                  法  官  胡  森  田
                                  法  官  蕭  錦  鍾
上列正本證明與原本無異。
不得再抗告。
                                  書記官  廖  次  芬
中    華    民    國    95    年    1     月    17    日
                                                      Ｆ


司法院資訊處製作；財團法人民間司法改革基金會備份。
